臺灣桃園地方法院民事裁定　　　　　　　 94年度聲字第641號
聲　請　人　甲○○
送達代收人　黃欣欣律師
相　對　人　乙○○
　　　　　　戊　○
　　　　　　丁○○
　　　　　　丙○○
上列聲請人聲請發還擔保金事件，本院裁定如下：
    主  文
聲請駁回。
聲請程序費用由聲請人負擔。
    理  由
一、本件聲請意旨略以：相對人前以訴外人孟令軍積欠價款為由
    ，分別聲請鈞院77年度全字第1043、1106、1105、1108號假
    扣押裁定，並聲請查封訴外人孟令軍所有土地，聲請人為免
    向訴外人買受之土地因查封不能移轉所有權而代位訴外人孟
    令軍供擔保免為假扣押執行，並各以鈞院78年度存字第809
    、810 、811 、812 號提存擔保金在案。現因相對人均已領
    回假扣押擔保金，顯見同上假扣押裁定應已撤銷確定，或因
    相對人領回假扣押擔保金，已無假扣押執行之必要，聲請人
    供擔保免為假扣押執行之原因消滅，爰聲請領回擔保金等語
    。
二、按應供擔保之原因消滅者，法院應依供擔保人之聲請，以裁
    定命返還其提存物，民事訴訟法第104 條第1 項第1 款固有
    明文。惟，債務人為撤銷假扣押所提供之擔保，係擔保債權
    人因免撤銷假扣押所應受之損害，必待假扣押裁定經撤銷確
    定，或債權人無損害發生，或債務人本案勝訴確定，或就所
    生損害已經賠償時，始得謂應供擔保之原因消滅。經查，聲
    請人雖曾對相對人戊○、丁○○、乙○○分別聲請本院79年
    度聲字184 、185 、186 號撤銷假扣押裁定，惟相對人戊○
    部分經聲請人撤回，相對人丁○○、乙○○部分則經本院駁
    回確定，業經本院調取同上聲請撤銷假扣押卷宗核閱無誤，
    聲請人雖再對相對人聲請本院94年度全聲字第36號撤銷同上
    假扣押裁定，然該聲請事件未經准駁之裁定，亦經調取本院
    94年度全聲字第36號撤銷假扣押裁定卷宗查核在卷，聲請人
    所稱同上假扣押裁定應已撤銷確定，其所為供擔保免為假扣
    押執行之原因消滅云云，與事實不合，自不得憑採。聲請人
    再以相對人領回假扣押擔保金，已無假扣押執行之必要，聲
    請人供擔保免為假扣押執行之原因消滅云云，經查，相對人
    前依本院77年度全字第1043、1106、1105、1108號假扣押裁
    定提存（78年度存字第809 、810 、81 1、812 號），並查
    封訴外人孟令軍財產，嗣因聲請人供擔保而撤銷查封，而相
    對人戊○、丁○○、乙○○訴請訴外人孟令軍給付同上假扣
    押事件所保全之價金債權，亦獲全部勝訴確定在案，亦經本
    院調取同上假扣押卷（含假扣押執行卷）、提存卷及79年度
    訴字278 號卷查核無誤，而聲請人所稱相對人領回擔保金之
    本院81年度取字第629 、685 、686 、705 號卷宗，因逾保
    存年限銷燬，亦有本院94年度全聲字第36號撤銷假扣押裁卷
    附調卷單為憑，惟查，聲請人為撤銷假扣押執行所提供之擔
    保，係擔保相對人人因撤銷假扣押所應受之損害，而相對人
    對訴外人孟令軍所有土地所為查封登記，亦因聲請人供擔保
    而撤銷查封登記，且相對人戊○、丁○○、乙○○訴請訴外
    人孟令軍給付同上假扣押事件所保全之價金債權，亦獲全部
    勝訴確定在案，自難謂相對人因聲請人供擔保撤銷假扣押執
    行確無損害發生，且同上假扣押裁定亦未經撤銷，聲請人或
    訴外人孟令軍亦未獲本案勝訴確定，聲請人復未證明就所生
    損害已經賠償，亦難謂供擔保原因消滅。又，相對人所提存
    為備不當假扣押執行時賠償之擔保金，與聲請人供之擔保係
    預為不當阻止假扣押執行時賠償之用，兩者擔保原因不同，
    聲請人主張相對人已領回假扣押擔保金，聲請人供擔保免為
    假扣押執行之原因消滅云云，與法亦有未合。依前說明，本
    件聲請不合聲請領回擔保金之要件，自應駁回。
三、依民事訴訟法第95條、第78條，裁定如主文。
中　　華　　民　　國　　94　　年　　6 　　月　　7 　　日
                  民事第一庭    法　官　張天民
以上正本係照原本作成
如對本裁定抗告須於裁定送達後10日內向本院提出抗告狀，並應
繳納抗告裁判費新台幣1,000 元。
中　　華　　民　　國　　94　　年　　6 　　月　　7 　　日
                                書記官　劉雅玲
